最高法院刑事裁定              一○○年度台抗字第六三二號
抗  告  人  孔令
上列抗告人因違反毒品危害防制條例案件，不服台灣高等法院中
華民國一○○年六月三十日駁回其聲請具保停止羈押之裁定（一
○○年度聲字第一八四四號），提起抗告，本院裁定如下：
    主  文
抗告駁回。
    理  由
本件原裁定以抗告人孔令前經原審法院以其涉犯毒品危害防制
條例第四條第三項運輸第三級毒品及走私等罪，嫌疑重大，且有
刑事訴訟法第一百零一條第一項第一款、第三款情形（即逃亡或
有事實足認為有逃亡之虞），認有羈押之必要，而執行羈押。抗
告人聲請意旨略稱：伊從事外籍勞工仲介及管理業務，且進口印
尼辣椒醬，而伊往來之客戶均在台灣，若伊離開台灣，業務即無
以為繼。故伊有正當工作、固定居所及良好家庭生活與朋友關係
，雖因業務需要而常入出國境，但並無在國外置產及謀生之能力
，顯無逃亡動機與必要。且伊若逃亡，無異認罪，而伊既否認犯
罪，自無逃亡之虞，爰聲請准予具保停止羈押云云。惟抗告人所
涉犯毒品危害防制條例第四條第三項之運輸第三級毒品等罪，業
經第一審法院依想像競合犯關係，從一重判處有期徒刑七年；嗣
又經原審法院以一○○年度上訴字第三五四號判決駁回其上訴在
案，可見其犯罪嫌疑顯屬重大，且其所犯係最輕本刑五年以上有
期徒刑之重罪。而抗告人運輸毒品之目的地為印尼，難保其不會
利用此項國外管道逃亡及藏匿。況抗告人係於民國九十九年五月
二十三日上午八時四十五分許，在桃園國際機場第一航廈欲搭機
出境時，為警方逮捕到案，益徵其確有逃亡之虞。且本案尚未判
決確定，猶有繼續羈押以確保爾後審判及執行程序之順利進行。
因認本件羈押原因尚未消滅，仍有繼續羈押之必要，且不能以具
保代替羈押，抗告人聲請具保停止羈押，為無理由，而予以駁回
，經核於法尚無違誤。抗告意旨略以：伊從事外籍勞工仲介業務
，且與友人合資進口廢塑料，故伊出國純屬業務上需要，並非意
圖逃亡。且伊有正當工作、固定居所及良好家庭生活與朋友關係
，並無逃亡之動機與必要。而伊雖因工作需要而常入出國境，但
並無在國外置產及外語謀生之能力，亦無外國護照，縱設逃亡亦
難生存。原審未予詳查，遽認其有逃亡之虞而裁定駁回其聲請，
自屬不當云云。惟被告有無逃亡之虞暨有無羈押之必要性，得否
具保、責付、限制住居而停止羈押，均屬事實審法院得自由裁量
、判斷之職權，苟其此項裁量、判斷並不悖乎通常一般人日常生
活經驗之定則或論理法則，又於裁定書內論述其何以作此判斷之
理由者，即不得任意指為違法而據為抗告之適法理由。原裁定對
於其憑何認定抗告人有逃亡之虞，暨本件羈押原因尚未消滅，抗
告人仍有繼續羈押之必要，且不能以具保代替羈押，因而駁回其
具保停止羈押之聲請，已詳敘其理由，經核並無違反經驗、論理
法則或其他違法情形。抗告意旨仍執前詞爭辯，而就原法院職權
裁量之事項，任意指摘原裁定不當，揆之上開說明，應認其抗告
為無理由，予以駁回。
據上論結，應依刑事訴訟法第四百十二條，裁定如主文。
中    華    民    國  一○○  年    八    月    十    日
                      最高法院刑事第五庭
                          審判長法官  洪  文  章  
                                法官  王  居  財  
                                法官  郭  毓  洲  
                                法官  韓  金  秀  
                                法官  沈  揚  仁  
本件正本證明與原本無異
                                      書  記  官  
中    華    民    國  一○○  年    八    月  十一   日
                                                       s